臺灣臺北地方法院民事裁定
111年度抗字第290號
抗  告  人  杜金吉  

相  對  人  夏睿耆  
上列當事人間聲請本票裁定事件，抗告人對於中華民國111年4月
14日本院所為之111年度司票字第5241號民事裁定提起抗告，本
院裁定如下：
    主  文
抗告駁回。
抗告程序費用新臺幣壹仟元由抗告人負擔。
    理  由
一、按執票人向本票發票人行使追索權時，得聲請法院裁定後強
    制執行，票據法第123條定有明文。按票據上記載本法所不
    規定之事項者，不生票據上之效力；本票應記載無條件擔任
    支付，票據法第12條、第120條第1項第4款分別定有明文。
    又按票據行為，不得附條件，此觀票據法第24條第1項第5款
    、第120條第1項第4款及第125條第5款之規定自明。又作成
    票據時，票據上之權利即已發生，執票人自得對於票據債務
    人行使票據上之權利，從而票據上之權利，性質上自亦不許
    附條件（最高法院80年度臺上字第12號判決意旨參照）。倘
    票據上記載僅在表明如系爭本票原因關係債務經另紙支票兌
    現清償，系爭本票之原因關係消滅，執票人不得執系爭本票
    對發票人主張，並非對系爭本票擔任支付附以條件，應屬記
    載票據法上所不規定之事項，依票據法第12條規定，該段記
    載不生效力，執票人應得請求給付票款（臺灣高等法院暨所
    屬法院109年法律座談會民事類提案第10號研討結果參照）
    。
二、本件相對人主張：相對人執有抗告人於民國111年3月16日簽
    發、付款地未載、面額為新臺幣（下同）315萬元、利息未
    約定、免除作成拒絕證書、到期日為111年4月11日之本票（
    下稱系爭本票），詎其於到期後提示系爭本票後未獲付款，
    為此爰依票據法第123條規定，提出系爭本票聲請本院裁定
    就票面金額准許強制執行等語。
三、抗告意旨略以：系爭本票背面記載「本票效力同等於支票 0
    000000壹百萬元整 0000000參拾萬元整 0000000肆拾伍萬元
    整 0000000壹佰肆拾萬元整 日期111年3月16日（下合稱系
    爭記載事項）」，上開文字內容，已使系爭本票喪失表明其
    為本票之文字之要件，依票據法第11條第1項規定，系爭本
    票應為無效。又「無條件擔任支付」為本票之絕對應記載事
    項之文字，故依票據法第120條第1項第4款、第11條第1項之
    規定如記載違背上開事項為無效，系爭記載事項之文字內容
    ，已將系爭本票之效力繫諸於其他支票，與「無條件擔任支
    付」之記載抵觸，故系爭本票之絕對應記載事項有欠缺，屬
    無效之票據，自不應准許相對人之本票強制執行之聲請，逕
    行准許強制執行，顯非適法，為此爰提起本件抗告云云。
四、經查：
　㈠相對人主張之事實，業據其提出系爭本票為證，經原審就系
    爭本票為形式上之審查，認已具備本票各項應記載事項，合
    於票據法第120條規定，屬有效之本票，乃依同法第123條裁
    定准許強制執行，核無不合。
  ㈡至系爭本票背面雖有系爭記載事項（見抗字卷第13頁），惟
    系爭記載事項係以系爭本票作為系爭記載事項提及之票號、
    面額、日期之支票為私權關係之約定，觀其記載係以系爭本
    票之簽發是否同生簽發所載支票之效力，所影響者為所載支
    票是否經有效簽發，並非以該系爭記載事項限制抗告人行使
    系爭本票權利，或表彰系爭本票之效力受所載支票之影響等
    內容，亦非對於權利行使附有條件；況系爭記載事項係記載
    於系爭本票背面，並未與「無條件擔任支付」文字有所連貫
    ，衡情應非作為相對人履行本票債務之條件，系爭記載事項
    又非屬票據法之記載，縱將之視為本票記載之一部分，依票
    據法第12條，亦不生票據上之效力，是系爭記載事項自不影
    響系爭本票之效力。
　㈢從而，原裁定准許系爭本票強制執行，於法並無違誤，抗告
    意旨執前詞指摘原裁定不當，求予廢棄，為無理由，應予駁
    回。
五、據上論結，本件抗告為無理由。依非訟事件法第46條、第21
    條第2項、第24條第1項、民事訴訟法第495條之1第1項、第4
    49條第1項、第95條、第78條，裁定如主文。
中　　華　　民　　國　　111 　年　　5 　　月　　19　　日
                  民事第七庭  審判長法  官  姜悌文
                                    法  官  郭思妤
　　　　　　　　　　　　　　　　　　法  官  陳彥君
以上正本係照原本作成。
本裁定除以適用法規顯有錯誤為理由外，不得再抗告。如提起再
抗告，應於收受送達後10日內委任律師為代理人向本院提出再抗
告狀，應同時表明再抗告理由，並繳納再抗告費新臺幣1,000元
。
中　　華　　民　　國　　111 　年　　5 　　月　　19　　日
                                    書記官  吳昭誼